臺灣新北地方法院刑事判決
                                  111年度審交易字第628號
公  訴  人  臺灣新北地方檢察署檢察官
被      告  張秀敏


上列被告因過失傷害案件，經檢察官提起公訴（111年度調院偵
字第242號），被告就被訴事實為有罪陳述，本院改行簡式審判
程序審理，判決如下：
    主  文
張秀敏犯過失傷害罪，處拘役伍拾日，如易科罰金，以新臺幣壹
仟元折算壹日。
    事實及理由
一、本件犯罪事實及證據，除補充、更正如下外，其餘均引用如
    附件檢察官起訴書之記載：
  ㈠犯罪事實欄一部分：
　⒈第3行「行經同市區立人街與自強路口」，補充為「接近同市
    區立人街與自強路交岔路口前」。
　⒉第4、5行「而依當時情形，並無不能注意之情形」，補充為
    「而依當時天候雨、雖為夜間，然市區道路尚有路燈照明及
    周遭營業中商店間接照明光線、柏油路面濕潤，惟無缺陷或
    障礙物、亦能見地面標誌標線，並無不能注意之情事」（按
    110年度偵字第47126號卷第20至22頁現場蒐證照片以觀，能
    見街道路面濕潤映照有路燈光線，且位處市區道路，斯時周
    遭尚有營業中商店之間接照明光線）。
　⒊最末行補述「張秀敏肇事後，於有偵查犯罪權限之機關、公
    務員或員警發覺前，向據報前來處理之警員坦承其為肇事者
    ，並進而接受裁判」。
　㈡證據清單及待證事實欄：
　⒈補充「被告於本院準備程序及審理時之自白」。
　⒉補充「道路交通事故肇事人自首情形記錄表1份」。
二、論罪科刑：
　㈠核被告所為，係犯刑法第284條前段之過失傷害罪。
　㈡被告於案發後停留現場，於有偵查權限之機關及公務員發覺
    其犯罪前，向前往現場處理之員警表明其為肇事人自首並願
    接受裁判乙節，有道路交通事故肇事人自首情形記錄表1份
    附卷足憑，足認被告合於自首要件，應依刑法第62條前段之
    規定減輕其刑。
　㈢審酌被告駕駛車輛參與道路交通，本應小心謹慎以維護自身
    及他人之生命身體安全，竟疏未注意車前狀況，致生本件交
    通事故，駕駛態度實有輕忽，惟念其犯後已坦承犯行，非無
    悔意，兼衡其素行、自陳國小畢業之智識程度、已年近75歲
    勞動能力非佳、目前無業，無需扶養親屬之家庭生活狀況，
    暨被告之過失情節及告訴人所受傷勢情形，再參酌被告雖有
    和解之誠，希冀能修復其犯罪所造成之損害，惟雙方就賠償
    金額仍無法達成共識、相距頗為懸殊，致迄今未能和解或取
    得告訴人原諒等一切情狀，量處如主文所示之刑，以資懲儆
    ，並諭知易科罰金之折算標準。
　㈣至於被告雖認告訴人未行走在人行道上而與有過失等節，惟
    不因此解免被告本院審認如上之過失責任。又被告另請求從
    輕量刑併給予緩刑之機會云云，然緩刑之宣告，除應具備刑
    法第74條所定條件外，並須有可認為以暫不執行刑罰為適當
    之情形，始得為之，是法院行使此項職權時，除應審查被告
    是否符合緩刑之法定要件外，尚應受比例原則與平等原則等
    一般法律原則之支配，以符客觀上之適當性、相當性與必要
    性。查被告固前未曾因故意犯罪而受有期徒刑以上刑之宣告
    ，惟至今仍未與告訴人達成和解或取得原諒，且告訴人年歲
    亦已高，按其所受傷勢，對於告訴人本人及照顧之家屬影響
    非微，又本院復已考量被告所述上開各情而諭知得易科罰金
    之刑度，本案所為刑之宣告應無暫不執行為適當之情形，故
    不為緩刑之宣告，均併此敘明。
據上論斷，應依刑事訴訟法第273條之1第1項、第299條第1項前
段、第310條之2、第454條第2項，刑法第284條前段、第62條前
段、第41條第1項前段，刑法施行法第1條之1第1項，判決如主文
。
本案經檢察官黃彥琿偵查起訴，由檢察官盧祐涵到庭執行職務。
中　　華　　民　　國　　111 　年　　7 　　月　　15　　日
                  刑事第二十五庭  法  官  王綽光
上列正本證明與原本無異。
如不服本判決，應於判決送達後20日內敘明上訴理由，向本院提
出上訴狀 (應附繕本) ，上訴於臺灣高等法院。其未敘述上訴理
由者，應於上訴期間屆滿後20日內向本院補提理由書「切勿逕送
上級法院」。
                                  書記官  張家瑋
中　　華　　民　　國　　111 　年　　7 　　月　　21　　日
 附錄本案論罪科刑法條：
中華民國刑法第284條
因過失傷害人者，處1 年以下有期徒刑、拘役或10萬元以下罰金
；致重傷者，處3 年以下有期徒刑、拘役或30萬元以下罰金。
────────────────────────────
 ◎附件：　　
臺灣新北地方檢察署檢察官起訴書
                                  111年度調院偵字第242號
　　被　　　告　張秀敏　女　74歲（民國00年0月00日生）
　　　　　　　　　　　　住新北市○○區○○路0段000號3樓
　　　　　　　　　　　　國民身分證統一編號：Z000000000號
上列被告因過失傷害案件，已經偵查終結，認應該提起公訴，茲
將犯罪事實及證據並所犯法條分敘如下：
　　　　犯罪事實
一、張秀敏於民國110年2月27日19時20分許，駕駛車牌號碼000-
    000號普通重型機車，沿新北市中和區立人街往自強路方向
    行駛，行經同市區立人街與自強路口，本應注意車前狀況，
    並隨時採取必要之安全措施，而依當時情形，並無不能注意
    之情形，竟疏未注意車前狀況，適李吉子推著攤販車在同向
    前方，而不慎遭張秀敏之機車追撞，致李吉子倒地，受有頭
    部外傷合併顏面骨骨折、頸椎挫傷、顏面及四肢多處擦挫傷
    之傷害。
二、案經李吉子訴由新北市政府警察局中和分局報告偵辦。
　　　　證據並所犯法條
一、證據清單及待證事實：
編號 證據名稱 待證事實 1 被告張秀敏於警詢及偵查中之自白 被告於犯罪事實欄之時間、地點，騎乘上開機車追撞告訴人李吉子，致告訴人倒地受傷之事實。 2 告訴人李吉子於警詢時之指訴 全部犯罪事實。 3 道路交通事故現場圖、道路交通事故調查報告表㈠㈡、談話記錄表、現場及車損照片5張 前開車禍發生之事實。 4 天主教永和耕莘醫院診斷證明書1紙 告訴人因上開交通事故受有前揭傷害事實。 
二、核被告所為，係犯刑法第284條前段過失傷害罪嫌。
三、依刑事訴訟法第251條第1項提起公訴。
　  此　致
臺灣新北地方法院
中　　華　　民　　國　 111　  年　  4 　  月　   27   日
　　　　　　　　　　　　　　　檢　察　官  黃彥琿